【裁判字號】    98,聲,554
【裁判日期】    980731
【裁判案由】    返還提存物
【裁判全文】
臺灣桃園地方法院民事裁定               98年度聲字第554號
聲  請  人  臺灣新光商業銀行股份有限公司
法定代理人  甲○○
代  理  人  丙○○
相  對  人  乙○○
            丁○○
上列當事人間聲請返還提存物事件，本院裁定如下：
    主  文
本院九十六年度存字第三一二八號提存事件，聲請人所提存之擔
保金新臺幣陸萬元，就相對人丁○○部分，准予返還。
聲請人其餘聲請駁回。
    理  由
一、按訴訟終結後，供擔保人證明已定20日以上之期間，催告受
    擔保利益人行使權利而未行使，或法院依供擔保人之聲請，
    通知受擔保利益人於一定期間內行使權利並向法院為行使權
    利之證明而未證明者，法院應依供擔保人之聲請，以裁定命
    返還其提存物，民事訴訟法第104 條第1 項第3 款定有明文
    ，且依同法第106 條規定，上開規定於其他依法令供訴訟上
    之擔保者準用之。而訴訟終結，宜從廣義解釋，包括撤銷假
    扣押、假處分裁定及其執行程序終結在內，最高法院90年度
    台抗字653 號裁定可資參照。
二、聲請意旨略以：聲請人與相對人間假扣押事件，前依本院96
    年度裁全字第3364號民事裁定為擔保假扣押，曾為相對人提
    供新臺幣（下同）60,000元為擔保金，並以本院96年度存字
    第3128號提存事件提存後，聲請本院以96年度執全字第2439
    號執行假扣押。茲因聲請人已向本院撤回上開假扣押之執行
    程序，復由本院以98年度聲字第342 號函通知相對人行使權
    利，惟迄今仍未見相對人向聲請人行使權利，為此聲請返還
    前開擔保金等語。
三、就相對人丁○○部分：
    經查，聲請人上開主張，業據其提出本院96年度存字第3128
    號提存書、本院民事執行處96年度執全字第2439號證明書、
    本院98年度聲字第342 號通知行使權利函各1 件為證，復經
    本院依職權調取上開卷宗核閱屬實。且本院於上開假扣押強
    制執行事件終結後，已定20日以上之期間通知相對人就其因
    上開假扣押所受損害行使權利而未行使一節，亦有本院民事
    紀錄科查詢表2 紙、臺灣臺北地方法院98年5 月15日北院隆
    文人字第0980003145號函1 件在卷可稽。從而，聲請人聲請
    就相對人丁○○部分發還提存物，合於前開法律規定，應予
    准許。
四、就相對人乙○○部分：
  (一)按擔保提存之提存人於提存後，於假扣押、假處分、假執行
    經裁判後未聲請執行，或於執行程序實施前撤回執行之聲請
    ，得聲請該管法院提存所返還提存物，提存法第18條第1 項
    第3 款定有明文。足見假扣押供擔保人於強制執行實施前撤
    回執行之聲請，即得逕向法院提存所聲請返還擔保金，毋須
    經由法院裁定。
  (二)本件聲請人於辦理上開提存後，僅聲請假扣押強制執行相對
    人丁○○之財產，並未聲請假扣押強制執行相對人乙○○之
    財產，此經本院調閱96年度執全字第2439號執行卷宗核閱屬
    實，則依前揭提存法第16條第1 項第2 款之規定，聲請人就
    相對人乙○○部分，僅需提出本院民事執行處發給之「未執
    行證明」，即得向本院提存所聲請返還提存物，無庸再經本
    院為返還提存物之裁定。從而，聲請人此部分之聲請，尚於
    法不合，應予駁回。
五、爰裁定如主文。
中    華    民    國    98    年    7     月    31    日
                  民事第一庭  法  官  林哲賢
以上正本係依照原本作成
如對本裁定抗告須於裁定送達後10日內向本院提出抗告狀，並應
繳納抗告裁判費新台幣1,000 元。
中    華    民    國    98    年    7     月    31    日
                              書記官  陳佳彬


司法院資訊處製作；財團法人民間司法改革基金會備份。
